# 陈版主，债务重组，债权减值准备转回的问题

提问人：lxch119 时间：2021-10-25 23:33:07
截至 2020 年末，A公司应收B公司债权 1000 万，计提减值准备 100 万。
B公司资金紧张，以持有的上市公司评估抵偿该笔债权。
协议签署生效日，股票市值跟原值接近； 1 个月后，具体交割日，市值仅有 950 万。
问题：
方法1.协议生效日，A公司是否应当将原计提的减值准备转回？在交割日，市值和账面价值的差异，确认金融工具处置损益，确认投资收益。
方法2.协议生效日，不做减值准备转回，在交割日，也不做资产减值准备的转回，股票市值和账面价值的差异，确认金融工具处置损益，确认投资收益。
我个人认为，协议生效日，如果A公司管理层预期该项协议很可能执行，债权原值基本上可以收回，可以将减值准备全额转回。
不知道判断是否正确，请陈版指正。

回答人：chenyiwei
理论上可以这样理解：“协议生效日，如果A公司管理层预期该项协议很可能执行，债权原值基本上可以收回，可以将减值准备全额转回”。但实务中这种做法的不确定性很大。一般情况下在实际收到抵债的股票投资之前，不建议转回此前已计提的坏账准备。